# PPP项目公司代理人的情况

提问人：song2003921 时间：2023-02-20 11:46:28
请教陈老师，PPP项目公司（BOT业务）将项目建造业务承包给母公司（母公司与政府签订PPP项目初步合同，项目公司成立后由项目公司与政府签订正式合同，获得特许经营权），项目公司负责建成后的运营及移交。假设建造活动发生在2020-2022年。
请问，项目公司 2021 年能否确认建造活动的收入？建造业务外包，项目公司是否会成为代理人？
@chenyiwei

回答人：chenyiwei
该项目公司是母公司为了执行PPP合同而专门设立的，其自身不具备直接提供或者协调管理相关服务所需的人力、资金、技术资源，完全依赖于母公司，故属于母公司的履约通道，可视为母公司的代理人。其自身不能确认建造收入和成本。